---
title: MODULO 2
authors:
  - name: María Emilia Gullé
    thanks:
    department: Facultad de Ingeniería 
    affiliation: Universidad Nacional de Cuyo
    location: Mendoza, Chacras de Coria 5507
    email: emigulle@gmail.com
  - name: Guadalupe Gual Grossi
    department:  Facultad de Ingeniería
    affiliation: Universidad Nacional de Cuyo
    location: Mendoza, San Martín 5570
    email: guadalupegual03@gmail.com
  - name: Lucía Boscafiori Ferrando
    department: Facultad de Ingienería
    affiliation: Universidad Nacional de Cuyo
    location: Mendoza, Chacras de Coria 5507
    email: luciaboscafiori@gmail.com
  - name: Martín Federico Herrera
    department: Facultad de Ingeniería
    affiliation: Universidad Nacional de Cuyo
    location: Mendoza, San Martín 5570
    email: martinfederico.herrera@gmail.com 
  - name: Delfina Di Paola
    department: Facultad de Ingeniería
    affiliation: Universidad Nacional de Cuyo
    location: Mendoza, San Martín 5570
    email: delfinadipaola2003@gmail.com
  - name: María Paz Antich 
    department: Facultad de Ingeniería
    affiliation: Universidad Nacional de Cuyo
    location: Mendoza, San Martín 5570
    email: mariapazantich2@gmail.com  
    
abstract: |
  Enter the text of your abstract here.
keywords:
  - blah
  - blee
  - bloo
  - these are optional and can be removed
bibliography: references.bib
biblio-style: unsrt
output: rticles::arxiv_article
---
# Estructura de datos

## INFORME CLASE 4

### Comandos aprendidos de posit cloud

*Plot*

Dentro de la funcion para graficar, vimos que debemos colocar las variables deseadas o elegir una base de datos y la variable a graficar del mismo. Se pueden agregar detalles en el gráfico utilizando los siguientes comandos: "p" para utilizar puntos "l" para líneas "b" para ambos (puntos y líneas) "h" para hacer un tipo histograma con líneas verticales Esto se agrega en el codigo de la siguiente manera: plot(x, y, ...) donde los comandos descriptos anteriormente se colocan en la posición que aparecen los 3 puntos (...) en el codigo de plot -Summary: función genérica que se utiliza para producir resúmenes de los resultados de varias funciones de ajuste de modelos. Como argumentos del comando se debe colocar el objeto del cuál se desea obtener el resumen, el número de digitos de los datos que figurarán en el mismo, entre otros. -data.entry: Un editor similar a una hoja de cálculo para ingresar o editar datos. Como argumentos de la función se debe colocar: Una lista de variables: actualmente deben ser vectores numéricos o de caracteres o una lista que contenga dichos vectores. Los modos que se utilizarán para las variables. Los nombres que se utilizarán para las variables. Una lista de vectores numéricos y/o de caracteres

## Conclusion

Luego de todo lo aprendido en la clase 4 de tecnicas y herramientas modernas llegamos a la conclusión de que al comienzo de las clases con el lenguaje HTML la complejidad de sintaxis fue alta, pero a su vez nos resultó sencillo aprender el funcionamiento del mismo. Luego, con markdown la sintaxis nos resultó facil y pudimos realizar la tarea en clase sin dificultad. Con latex, la sintaxis nos volvió a resultar compleja pero luego de un tiempo pudimos dominar la plataforma overleaf sin problema. Por ultimo, con posit cloud pudimos integrar todos los conocimientos previamente adquiridos. Sin embargo, el funcionamiento del mimso no requiere de previo conocimiento ya que te aporta toda la ayuda necesaria para su utilización.

## Vectores

Un vector es una estructura de datos que almacena numeros de doble presición.

```{r}
mi_vector_a <- c(12,34,12,54,23,12,65,34,12,56,66)    
mi_vector_b <- seq(1:16)

mi_vector_a
mi_vector_b
```

## Matrices
las matrices se parcen a vectores, pero tienen filas y columnas.
se alimentan de vectores

```{r}
mi_matriz_c <- matrix(mi_vector_b, nrow=4 , byrow=TRUE)

mi_matriz_c
```
Para acceder a un elemento de la matriz se pone el número de fila y de columna entre corchetes.

```{r}
mi_matriz_c[2,3]
```

¿Cómo traer la fila 4 completa?
```{r}
mi_matriz_c[4,]
```
¿Cómo traer una columna?
```{r}
mi_matriz_c[,2]
```
¿Que haría este comando?
```{r}
mi_matriz_c[-2,]
```
Éste comando trae toda la matriz sin la fila 2.


## Ejercicio de programación
Primero creo el vector de 10 000 elementos:

```{r}
mi_vector_E <- seq(1:10000)
mi_vector_E
```

Luego tengo que asignar a los valores del vector un lugar en la matriz:
```{r}
mi_matriz_E <- matrix(mi_vector_E, nrow=100 , byrow=TRUE)

mi_matriz_E
```

```{r}

start_time <- Sys.time()
mi_matriz_E
end_time <- Sys.time()
end_time - start_time
```
# Introduction

Here goes an introduction text

# Headings: first level
\label{sec:headings}

You can use directly LaTeX command or Markdown text. 

LaTeX command can be used to reference other section. See Section \ref{sec:headings}.
However, you can also use **bookdown** extensions mechanism for this.

## Headings: second level

You can use equation in blocks

$$
\xi _{ij}(t)=P(x_{t}=i,x_{t+1}=j|y,v,w;\theta)= {\frac {\alpha _{i}(t)a^{w_t}_{ij}\beta _{j}(t+1)b^{v_{t+1}}_{j}(y_{t+1})}{\sum _{i=1}^{N} \sum _{j=1}^{N} \alpha _{i}(t)a^{w_t}_{ij}\beta _{j}(t+1)b^{v_{t+1}}_{j}(y_{t+1})}}
$$

But also inline i.e $z=x+y$

### Headings: third level

Another paragraph. 


# Examples of citations, figures, tables, references
\label{sec:others}

You can insert references. Here is some text [@kour2014real; @kour2014fast] and see @hadash2018estimate.

The documentation for \verb+natbib+ may be found at

You can use custom blocks with LaTeX support from **rmarkdown** to create environment.

::: {.center latex=true}
  <http://mirrors.ctan.org/macros/latex/contrib/natbib/natnotes.pdf}>
:::

Of note is the command \verb+\citet+, which produces citations
appropriate for use in inline text.  

You can insert LaTeX environment directly too.

\begin{verbatim}
   \citet{hasselmo} investigated\dots
\end{verbatim}

produces

\begin{quote}
  Hasselmo, et al.\ (1995) investigated\dots
\end{quote}

\begin{center}
  \url{https://www.ctan.org/pkg/booktabs}
\end{center}


## Figures

You can insert figure using LaTeX directly. 

See Figure \ref{fig:fig1}. Here is how you add footnotes. [^Sample of the first footnote.]

\begin{figure}
  \centering
  \fbox{\rule[-.5cm]{4cm}{4cm} \rule[-.5cm]{4cm}{0cm}}
  \caption{Sample figure caption.}
  \label{fig:fig1}
\end{figure}

But you can also do that using R.

```{r fig2, fig.cap = "Another sample figure"}
plot(mtcars$mpg)
```

You can use **bookdown** to allow references for Tables and Figures.


## Tables

Below we can see how to use tables. 

See awesome Table~\ref{tab:table} which is written directly in LaTeX in source Rmd file.

\begin{table}
 \caption{Sample table title}
  \centering
  \begin{tabular}{lll}
    \toprule
    \multicolumn{2}{c}{Part}                   \\
    \cmidrule(r){1-2}
    Name     & Description     & Size ($\mu$m) \\
    \midrule
    Dendrite & Input terminal  & $\sim$100     \\
    Axon     & Output terminal & $\sim$10      \\
    Soma     & Cell body       & up to $10^6$  \\
    \bottomrule
  \end{tabular}
  \label{tab:table}
\end{table}

You can also use R code for that.

```{r}
knitr::kable(head(mtcars), caption = "Head of mtcars table")
```


## Lists

- Item 1
- Item 2 
- Item 3
